【裁判字號】    90,交訴,86
【裁判日期】    900925
【裁判案由】    業務過失致死
【裁判全文】
臺灣高雄地方法院刑事判決                            九十年度交訴字第八六號
    公  訴  人  臺灣高雄地方法院檢察署檢察官
    被      告  甲○○
    選任辯護人  周村來
                周元培
右列被告因業務過失致死等案件，經檢察官提起公訴（九十年度偵字第四七四八號）
，本院判決如左：
    主  文
甲○○從事業務之人，因業務上之過失致人於死，處有期徒刑捌月。
    事  實
一、甲○○係駕駛營業大貨車之職業司機，為從事業務之人，於民國九十年三月二日
    上午十一時許，駕駛車牌號碼ＺＶ－一五九號營業大貨車，沿高雄市前鎮區○○
    ○路，由南往北方向行駛，途經中山四路與中安路口，應注意遵守道路交通號誌
    之指示，綠燈時禁止右轉彎，且依當時情形，又無不能注意之情形，乃竟疏於注
    意，貿然於中山四路仍為綠燈時，右轉欲進入中安路，不慎憧上同方向行駛，欲
    通過上開路口，而由李亞宗所駕駛，後載楊世章之車牌號碼ＧＢＺ－四０八號重
    型機車，至李亞宗倒地受有氣胸、血胸及出血性休克等傷害，而於送往小港醫院
    途中，不治死亡。甲○○肇事後，於犯罪未發現前，向據報前往現場處理之警員
    主動承認肇事自首而願接受裁判。
二、案經高雄市政府警察局前鎮分局移送台灣高雄地方法院檢察署檢察官偵查起訴。
     理  由
一、訊據被告甲○○固坦承有於前揭時地肇事致李亞宗死亡之事實，惟認被害人亦有
    過失，辯稱：「我是綠燈停車待轉，黃燈的時候，我才慢慢的轉彎，後來發覺有
    聲音，我才下車查看，但我並非綠燈右轉。當時機車後面有載人，當這部機車要
    撞到我的車的時候，後面這個人便跳車，而將這部車往前推，而造成駕駛者更嚴
    重的結果。發生這件事的時候，我是主動打電話給一一九，消防隊的人員先到，
    警察後到」等語。經查，右揭事實業據目擊證人即李亞宗所後載之人楊世章於警
    訊中證述明確，並有道路交通事故調查報告表、現場照片十三紙附卷可稽。而李
    亞宗因本件車禍死亡，亦經檢察官督同檢驗員相驗屬實，製有相驗筆錄、相驗屍
    體證明書、驗斷書在卷可憑。按道路交通安全規則第九十條規定：「駕駛人駕駛
    汽車，應遵守道路交通標誌、標線、號誌之指示．．．」。被告既考領有駕駛執
    照，對於前揭規定自不得諉為不知，其駕車自應注意上述道路交通安全規定，且
    依其狀況，又非不能注意，竟疏不注意，以致肇事，致人死亡，被告顯有過失，
    況本件經送高雄市建設局車輛行車事故鑑定委員會、覆議鑑定委員會鑑定結果，
    亦均認為被告未依號誌指示右轉，為肇事原因；而死者李亞宗並無肇事原因，此
    有該會鑑定意見書各一份存卷可參。是被告辯稱「被害人機車後面有載人，當這
    部機車要撞到我的車的時候，後面這個人便跳車，而將這部車往前推，而造成駕
    駛者更嚴重的結果」之與有過失乙節，尚難採信，且被害人縱與有過失，亦無法
    卸免被告之罪責。綜上，足認被害人李亞宗之死亡與被告之過失行為間，有相當
    因果關係，本件事證明確，被告犯行足堪認定。
二、核被告甲○○所為，係犯刑法第二百七十六條第二項之業務過失致人於死罪。又
    本件車禍發生後，警方據報前往現場處理，於警察機關知悉犯罪事實，但不知犯
    罪人為何人前，被告在現場主動向前往處理之警員坦承肇事之情，有前開高雄市
    政府警察局道路交通事故調查報告表之記載可證，足見被告對於未發覺之罪自首
    而願接受裁判，應依刑法第六十二條前段規定，減輕其刑。審酌被告犯罪動機、
    目的、手段、所生危害，及本件車禍發生全因被告之過失所造成，被告所為係侵
    害被害人之生命法益，及其犯後未能與被害人家屬達成民事和解等一切情狀，爰
    量刑如主文所示之刑，以示懲儆。
三、論上論斷，應依刑事訴訟法第二百九十九條第一項前段，刑法第二百七十六條第
    二項、第六十二條前段，罰金罰鍰提高標準條例第一條前段，判決如主文。
中      華      民      國      九十      年      九      月  二十五    日
                                  臺灣高雄地方法院交通法庭
                                      法  官    劉建利
右正本證明與原本無異。
如不服本判決，應於判決送達後十日內，向本院提出上訴狀。
                                      書記官    洪生輝
中      華      民      國      九十      年      九      月  二十八    日
附錄本案論罪科刑法條全文：
刑法第二百七十六條第二項
  從事業務之人，因業務上之犯前項之罪者，處五年以下有期徒刑或拘役，得併科三
  千元以下罰金。


司法院資訊處製作；財團法人民間司法改革基金會備份。
